# 求助陈版主业绩补偿相关会计处理

提问人：shengyi198821 时间：2015-07-01 15:49:32
本公司于 2014 年收到某投资公司（以下简称“A”）投资款 1500 万，占比10%，其中226.875万作为本公司实收资本，1273.125万作为本公司实收资本，增资协议中约定了“业绩承诺及补偿条款”，约定本公司于 2015 年、 2016 年、 2017 年扣非后税后净利润不少于 8000万，若达不到将支付现金补偿金额；并约定“回购安排”，约定若达到某些事项，A有权选择本公司按约定的价格回购其股权。 请教陈版，如果目前本公司预计未来可能达不到业绩承诺，可能需要补偿，是否需要进行账务处理？如何处理？

回答人：chenyiwei
从你说的情况看，你公司很可能需要将所接受的附有业绩补偿条款和回购义务条款的投资确认为金融负债，而不是权益。
对于增资款是否作为实收资本和资本公积的判断，应依据《企业会计准则第 37 号——金融工具列报（ 2014 年修订）》第二章“金融负债和权益工具的区分”所述原则处理，即考虑是否满足“固定换固定”的条件。根据该准则第十条第（二）项规定：“如果一项金融工具须用或可用企业自身权益工具进行结算，需要考虑用于结算该工具的企业自身权益工具，是作为现金或其他金融资产的替代品，还是为了使该工具持有方享有在发行方扣除所有负债后的资产中的剩余权益。如果是前者，该工具是发行方的金融负债；如果是后者，该工具是发行方的权益工具。在某些情况下，一项金融工具合同规定企业须用或可用自身权益工具结算该金融工具，其中合同权利或合同义务的金额等于可获取或需交付的自身权益工具的数量乘以其结算时的公允价值，则无论该合同权利或合同义务的金额是固定的，还是完全或部分地基于除企业自身权益工具的市场价格以外变量（例如利率、某种商品的价格或某项金融工具的价格）的变动而变动，该合同应当分类为金融负债。”该准则第十一条规定：“除根据本准则第三章分类为权益工具的金融工具外，如果一项合同使发行方承担了以现金或其他金融资产回购自身权益工具的义务，即使发行方的回购义务取决于合同对手方是否行使回售权，发行方应当在初始确认时将该义务确认为一项金融负债，其金额等于回购所需支付金额的现值(如远期回购价格的现值、期权行权价格的现值或其他回售金额的现值)。如果最终发行方无需以现金或其他金融资产回购自身权益工具，应当在合同到期时将该项金融负债按照账面价值重分类为权益工具。”

提问人：zhs7403 时间：2015-07-01 20:21:13
陈老师，您的引用没问题，但是此类法人企业涉及减资，，减资需要股东批准债权人同意，是否可以作为不具有无法避免义务不确认负债依据？

回答人：chenyiwei
不可以。因为有协议约定，一般认为这种情况下的股东会批准只是形式。